【裁判字號】    91,交易,274
【裁判日期】    920430
【裁判案由】    公共危險等
【裁判全文】
臺灣桃園地方法院刑事判決                        九十一年度交易字第二七四號
    公  訴  人  臺灣桃園地方法院檢察署檢察官
    被      告  甲○○
右列被告因公共危險案件，經檢察官提起公訴（九十一年度偵字第五六五九號），本
院判決如左：
    主  文
甲○○服用酒類，不能安全駕駛動力交通工具而駕駛，處罰金壹萬元，如易服勞役，
以佰元折算壹日，緩刑貳年。
被訴過失致傷害部分，公訴不受理。
    事  實
一、甲○○明知汽車駕駛人服用酒類後不能安全駕駛動力交通工具者，不得駕車，竟
    自民國九十一年二月二十八日凌晨一時餘起，在桃園縣中壢市○○路奪標ＫＴＶ
    內飲用啤酒及高梁酒，迄至同日凌晨三時餘許，其明知飲用逾量，已達不能安全
    駕駛動力交通工具之狀態（惟尚未達精神耗弱程度），詎仍於四時餘許駕駛車號
    三Ｕ－四二三八號（起訴書誤載為三Ｕ－四二三六號）自小客車自該處離開，迨
    同日五時三十分許，甲○○駕車沿桃園縣中壢市○○路，由中壢往大園方向行駛
    ，行經新生路二段三三二號前，因飲酒後酒精之作用使其注意力、知覺、視力、
    判斷力、與運動協調力降低，而疏未注意其同向前方由乙○○駕駛之車號ＫＤ－
    九八０五號自小客車，正欲自其前方交岔路口迴轉改往中壢方向行駛，致其自小
    客車車頭撞及乙○○之自小客車左後側車身，乙○○之自小客車因此失控，衝撞
    進入新生路二段三二六號湯清閑住處。警員據報前往現場，對甲○○以酒精測試
    器測得其呼氣酒精濃度高達每公升０．二九毫克，始悉上情。
二、案經乙○○訴由桃園縣警察局中壢分局報請臺灣桃園地方法院檢察署檢察官偵查
    起訴。
    理  由
壹、有罪部分：
一、右揭犯罪事實，業據被告甲○○供承在卷，而車禍發生後，承辦警員對被告以酒
    精測試器測得其呼氣酒精濃度高達每公升０．二九毫克之事實，亦有被告簽名於
    其上之酒精測試單乙紙附卷足憑。按飲酒後酒精會使人之自主神經系統產生亢奮
    與認知功能（包括注意力、知覺、視力、判斷力、與運動協調力）的暫時性缺損
    ，故酒後駕車之駕駛人對於移動景物的追蹤能力、經強光照射後恢復視力、監視
    四周之注意力，均較平時缺乏，此為吾國民日常生活所已知。本件被告於警訊中
    自承：伊駕車至車禍地點時，發現對方車輛迴轉就撞上去了，當時伊嚇了一跳，
    情形如何也不是很清楚等語（見偵卷第四頁背面），依上情，堪認被告斯時因飲
    用酒類其客觀上已達不能安全駕駛動力交通工具之狀態而致發生本件車禍事故，
    是本件事證明確，被告犯行堪以認定。
二、核被告甲○○所為，係犯刑法第一百八十五條之三不能安全駕駛動力交通工具而
    駕駛罪。爰審酌被告為警所測得之呼氣酒精濃度為每公升０．二九毫克，尚非甚
    高，而其於發生車禍事故後，已積極與告訴人乙○○、證人湯清閑達成和解（此
    有和解書二紙附卷可稽），及其犯後態度尚稱良好等一切情狀，量處如主文所示
    之刑，並諭知易服勞役之折算標準。末查，被告前未曾受有期徒刑以上刑之宣告
    ，有臺灣高等法院被告全國前案紀錄表可憑，本院斟酌其犯後尚知悔悟，並已花
    費相當金錢與乙○○、湯清閑達成和解，因認其經此偵審程序及刑之宣告，應知
    警惕而無再犯之虞，是對其所宣告之刑以暫不執行為適當，爰併諭知緩刑二年，
    以勵自新。
貳、不受理部分：
一、按告訴乃論之罪，告訴人於第一審言詞辯論終結前得撤回其告訴，又告訴經撤回
    者，法院應諭知不受理之判決，刑事訴訟法第二百三十八條第一項、第三百零三
    條第三款定有明文。
二、本件公訴意旨略以：被告於九十一年二月二十八日凌晨，飲酒後駕駛車號三Ｕ－
    前開自小客車，沿桃園縣中壢市○○路，由中壢往大園方向行駛，於同日五時三
    十分許，行經新生路二段三三二號前，原應注意車前狀況，並隨時採取必要之安
    全措施，而依當時情形又無不能注意之情事，竟疏未注意其同向前方由乙○○駕
    駛之車號ＫＤ－九八０五號自小客車，正欲自該處迴轉改往中壢方向行駛，其自
    小客車之車頭撞及乙○○之自小客車左後側車身，乙○○之自小客車因此失控，
    衝撞進入新生路二段三二六號湯清閑住處，致乙○○受有頭部外傷併血腫之傷害
    ，因認被告涉有刑法第二百八十四條第一項前段之過失致傷害罪嫌。
三、經查，本件被告被訴涉犯刑法第二百八十四條第一項前段之過失致傷害罪，依同
    法第二百八十七條前段之規定，須告訴乃論。茲因被告已與告訴人乙○○達成和
    解，告訴人並具狀向本院撤回告訴，有撤回告訴狀、和解書各乙紙附卷可稽，依
    前開法條之規定，此部分自應諭知不受理之判決。
據上論斷，應依刑事訴訟法第二百九十九條第一項前段、第三百零三條第三款，刑法
第一百八十五條之三、第四十二條第二項、第七十四條第一款，罰金罰鍰提高標準條
例第二條，判決如主文。
本案經檢察官古慧珍到庭執行職務。
中        華        民  國    九十二    年    四    月    三十    日
                                臺灣桃園地方法院交通法庭
                                      法  官   林曉芳
右正本證明與原本無異。
如不服本判決，應於判決送達後十日內向本院提出上訴狀( 應附繕本 )，上訴於
臺灣高等法院。
                                      書記官   賴朱梅
中        華        民        國    九十二    年   五     月    一      日
中華民國刑法第一百八十五條之三
服用毒品、麻醉藥品、酒類或其他相類之物，不能安全駕駛動力交通工具
而駕駛者，處一年以下有期徒刑、拘役或三萬元以下罰金。


司法院資訊處製作；財團法人民間司法改革基金會備份。
